# 麻烦陈版主帮我看一下，谢谢。

提问人：madan1119 时间：2015-06-11 00:01:51
陈版主： 你好，我公司系电信一级代理商，主要销售的手机为以在电信预存话费后赠手机活动的销售模式为主，该手机系我公司按参与电信活动的机型自行采购，手机销售价格采取电信定价模式，具体操作模式如下，例如近期电信采取预存 1850 元话费送手机活动（分两年按月返话费，当月返还的话费为客户最低消费金额），电信对该手机定价为 1940 元，其中 90 元由我公司直接向客户收取后向客户开具增值税专用发票，另 1850 元系由我公司利用电信收费平台暂收至电信账户后由电信公司与我公司进行结算（该部分由电信给客户开具发票，我公司给电信开具发票并结算），该手机的采购成本为 1680 元。 项目组意见：（ 1 ）由于我公司并不承担后续期间客户未使用完返还话费所带来的风险，且该手机在销售当期我公司已收到客户的补差款 90 元，另外参与电信活动有 1850 元电信一般会在下月与我公司进行全额结算，从该业务性质来讲，我公司该行为应界定为手机销售行为，其会计处理如下： A、销售手机给客户时： 借：银行存款 80.00 应收账款－电信 1,850.00 贷：主营业务收入 1,658.12 应交税费－应交增值税－销项税额 281.88 借:主营业务成本 1,680.00 贷:库存商品 1,680.00 B、下月在收到电信款时 借:银行存款 1,850.00 贷:应收账款-电信 1,850.00 （ 2 ）由于我公司在电信系统收款 1680 元时，有时会由于我公司员工在电信收费平台操作时误操作导致电信扣款，对于扣款部分我公司需要按全额口径给电信开具增值税专用发票，但电信与我公司结算时按净额结算回款。项目组认为，手机在销售给客户时该扣款无法预计且该扣款系由于我公司员工误操作造成，在销售行业发生时误操作行为无法预计，商品销售收入在销售时按全额确认，在与电信结算时将扣款部分冲抵当期销售收入（一般结算期在十五天左右）。 以上两个问题麻烦陈版主帮我看一下项目组理解是否正确，谢谢。

回答人：chenyiwei
根据你所述的情况，未发现你的理解有重大不合理之处。

提问人：zengfengxia 时间：2015-06-12 11:19:41
手机销售价格采取电信定价模式，且从用户的角度，电信应当是产品质量的第一责任人，是否应当将手机销售按全额确认收入？ 类似的，一些服装连锁企业，自供应商处采购服装并通过其连锁平台销售，连锁企业在销售完成后与供应商结算，同时对未销售的商品拥有无条件退货权利，服装连锁企业对销售的产品有定价权，同时承担对消费者的后续退换货义务，这种情况服装连锁企业是否应当按全额确认销售收入？

回答人：chenyiwei
采购成本不一定固定，仍存在价格差风险，且如果无法售出则不能找电信退货，所以还是总额法较妥当。服装连锁企业的例子类似。

提问人：zengfengxia 时间：2015-06-14 20:52:21
谢谢陈版，服装连锁对供应商的无条件退货权应当如何考虑？

回答人：chenyiwei
能否提供更具体的交易条款信息？

提问人：zengfengxia 时间：2015-06-16 10:16:14
谢谢陈版，除了明确服装连锁企业对供应商的滞销货物可以无条件退货外，其他都是正常的商务条款 企业的招股说明书是这样披露的： 公司仅保留少量生产业务，主要通过与供应商签订附滞销商品可退货条款的采购合同采购产品，公司以委托代销的方式而非买断方式由门店（不含直营店）销售产品。产品采购时，除在货物入库时先付部分货款外，货款的支付以零售为导向，公司结合货物实际销售情况，逐月与供应商结算。由于公司掌握了优质的销售渠道资源，拥有良好的品牌形象，产品销售情况良好，供应商给予公司较好的信用支持。 设计中心完成产品规划之后，将产品理念与供应商的设计部门充分沟通，利用供应商的设计师进行具体设计，公司设计中心根据既定产品理念对供应商的设计稿进行筛选和修改，并最终确定下一季的产品款式。从上面披露的信息来看，服装连锁企业与供应商共同设计服装款式，供应商将服装销售费连锁企业销售，但服装连锁企业拥有除质量问题外的滞销产品退货权，而且与供应商也是以零售完成情况结算。这样的情况，若连锁企业不控制服装零售价格，是可以理解为连锁企业实质上就是一个销售平台，供应商将货物放在这个平台上代销的，但目前是确实是连锁企业为维持品牌形象，对零售价格进行控制。 应当如何考虑？

回答人：chenyiwei
建议分析该企业的业务模式更多地是自有品牌运作还是单纯提供销售平台。从你说的情况看，该公司有自己的设计部门和品牌，与供应商共同决定产品的设计，使用该企业自有的品牌销售服装，并为了维持品牌形象而对价格进行控制。从这一点看该公司很可能不是单纯赚取佣金的销售平台。 另外，从“公司掌握了优质的销售渠道资源，拥有良好的品牌形象，产品销售情况良好，供应商给予公司较好的信用支持”来看，因为滞销而导致的退货是否并不常见？如果是，则更倾向于认为该退货权属于保护性的权利，按总额法确认收入和结转成本的可能性更大。